Windows-l10n-central/da/extensions/spellcheck/hunspell/da.aff
FLAG num
#Substantiv, konsonantfordobling, fælleskøn, -er i flertal 
SFX 46 Y 120 
SFX 46 0 ben/944 b	+KONSONANT_FORDOBLING
SFX 46 0 ber/944 b	+KONSONANT_FORDOBLING
SFX 46 0 berne/944 b	+KONSONANT_FORDOBLING
SFX 46 0 bens/944 b	+KONSONANT_FORDOBLING
SFX 46 0 bers/944 b	+KONSONANT_FORDOBLING
SFX 46 0 bernes/944 b	+KONSONANT_FORDOBLING
SFX 46 0 cen/944 c	+KONSONANT_FORDOBLING
SFX 46 0 cer/944 c	+KONSONANT_FORDOBLING
SFX 46 0 cerne/944 c	+KONSONANT_FORDOBLING
SFX 46 0 cens/944 c	+KONSONANT_FORDOBLING
SFX 46 0 cers/944 c	+KONSONANT_FORDOBLING
SFX 46 0 cernes/944 c	+KONSONANT_FORDOBLING
SFX 46 0 den/944 d	+KONSONANT_FORDOBLING
SFX 46 0 der/944 d	+KONSONANT_FORDOBLING
SFX 46 0 derne/944 d	+KONSONANT_FORDOBLING
SFX 46 0 dens/944 d	+KONSONANT_FORDOBLING
SFX 46 0 ders/944 d	+KONSONANT_FORDOBLING
SFX 46 0 dernes/944 d	+KONSONANT_FORDOBLING
SFX 46 0 fen/944 f	+KONSONANT_FORDOBLING
SFX 46 0 fer/944 f	+KONSONANT_FORDOBLING
SFX 46 0 ferne/944 f	+KONSONANT_FORDOBLING
SFX 46 0 fens/944 f	+KONSONANT_FORDOBLING
SFX 46 0 fers/944 f	+KONSONANT_FORDOBLING
SFX 46 0 fernes/944 f	+KONSONANT_FORDOBLING
SFX 46 0 gen/944 g	+KONSONANT_FORDOBLING
SFX 46 0 ger/944 g	+KONSONANT_FORDOBLING
SFX 46 0 gerne/944 g	+KONSONANT_FORDOBLING
SFX 46 0 gens/944 g	+KONSONANT_FORDOBLING
SFX 46 0 gers/944 g	+KONSONANT_FORDOBLING
SFX 46 0 gernes/944 g	+KONSONANT_FORDOBLING
SFX 46 0 hen/944 h	+KONSONANT_FORDOBLING
SFX 46 0 her/944 h	+KONSONANT_FORDOBLING
SFX 46 0 herne/944 h	+KONSONANT_FORDOBLING
SFX 46 0 hens/944 h	+KONSONANT_FORDOBLING
SFX 46 0 hers/944 h	+KONSONANT_FORDOBLING
SFX 46 0 hernes/944 h	+KONSONANT_FORDOBLING
SFX 46 0 jen/944 j	+KONSONANT_FORDOBLING
SFX 46 0 jer/944 j	+KONSONANT_FORDOBLING
SFX 46 0 jerne/944 j	+KONSONANT_FORDOBLING
SFX 46 0 jens/944 j	+KONSONANT_FORDOBLING
SFX 46 0 jers/944 j	+KONSONANT_FORDOBLING
SFX 46 0 jernes/944 j	+KONSONANT_FORDOBLING
SFX 46 0 ken/944 k	+KONSONANT_FORDOBLING
SFX 46 0 ker/944 k	+KONSONANT_FORDOBLING
SFX 46 0 kerne/944 k	+KONSONANT_FORDOBLING
SFX 46 0 kens/944 k	+KONSONANT_FORDOBLING
SFX 46 0 kers/944 k	+KONSONANT_FORDOBLING
SFX 46 0 kernes/944 k	+KONSONANT_FORDOBLING
SFX 46 0 len/944 l	+KONSONANT_FORDOBLING
SFX 46 0 ler/944 l	+KONSONANT_FORDOBLING
SFX 46 0 lerne/944 l	+KONSONANT_FORDOBLING
SFX 46 0 lens/944 l	+KONSONANT_FORDOBLING
SFX 46 0 lers/944 l	+KONSONANT_FORDOBLING
SFX 46 0 lernes/944 l	+KONSONANT_FORDOBLING
SFX 46 0 men/944 m	+KONSONANT_FORDOBLING
SFX 46 0 mer/944 m	+KONSONANT_FORDOBLING
SFX 46 0 merne/944 m	+KONSONANT_FORDOBLING
SFX 46 0 mens/944 m	+KONSONANT_FORDOBLING
SFX 46 0 mers/944 m	+KONSONANT_FORDOBLING
SFX 46 0 mernes/944 m	+KONSONANT_FORDOBLING
SFX 46 0 nen/944 n	+KONSONANT_FORDOBLING
SFX 46 0 ner/944 n	+KONSONANT_FORDOBLING
SFX 46 0 nerne/944 n	+KONSONANT_FORDOBLING
SFX 46 0 nens/944 n	+KONSONANT_FORDOBLING
SFX 46 0 ners/944 n	+KONSONANT_FORDOBLING
SFX 46 0 nernes/944 n	+KONSONANT_FORDOBLING
SFX 46 0 pen/944 p	+KONSONANT_FORDOBLING
SFX 46 0 per/944 p	+KONSONANT_FORDOBLING
SFX 46 0 perne/944 p	+KONSONANT_FORDOBLING
SFX 46 0 pens/944 p	+KONSONANT_FORDOBLING
SFX 46 0 pers/944 p	+KONSONANT_FORDOBLING
SFX 46 0 pernes/944 p	+KONSONANT_FORDOBLING
SFX 46 0 qen/944 q	+KONSONANT_FORDOBLING
SFX 46 0 qer/944 q	+KONSONANT_FORDOBLING
SFX 46 0 qerne/944 q	+KONSONANT_FORDOBLING
SFX 46 0 qens/944 q	+KONSONANT_FORDOBLING
SFX 46 0 qers/944 q	+KONSONANT_FORDOBLING
SFX 46 0 qernes/944 q	+KONSONANT_FORDOBLING
SFX 46 0 ren/944 r	+KONSONANT_FORDOBLING
SFX 46 0 rer/944 r	+KONSONANT_FORDOBLING
SFX 46 0 rerne/944 r	+KONSONANT_FORDOBLING
SFX 46 0 rens/944 r	+KONSONANT_FORDOBLING
SFX 46 0 rers/944 r	+KONSONANT_FORDOBLING
SFX 46 0 rernes/944 r	+KONSONANT_FORDOBLING
SFX 46 0 sen/944 s	+KONSONANT_FORDOBLING
SFX 46 0 ser/944 s	+KONSONANT_FORDOBLING
SFX 46 0 serne/944 s	+KONSONANT_FORDOBLING
SFX 46 0 sens/944 s	+KONSONANT_FORDOBLING
SFX 46 0 sers/944 s	+KONSONANT_FORDOBLING
SFX 46 0 sernes/944 s	+KONSONANT_FORDOBLING
SFX 46 0 ten/944 t	+KONSONANT_FORDOBLING
SFX 46 0 ter/944 t	+KONSONANT_FORDOBLING
SFX 46 0 terne/944 t	+KONSONANT_FORDOBLING
SFX 46 0 tens/944 t	+KONSONANT_FORDOBLING
SFX 46 0 ters/944 t	+KONSONANT_FORDOBLING
SFX 46 0 ternes/944 t	+KONSONANT_FORDOBLING
SFX 46 0 ven/944 v	+KONSONANT_FORDOBLING
SFX 46 0 ver/944 v	+KONSONANT_FORDOBLING
SFX 46 0 verne/944 v	+KONSONANT_FORDOBLING
SFX 46 0 vens/944 v	+KONSONANT_FORDOBLING
SFX 46 0 vers/944 v	+KONSONANT_FORDOBLING
SFX 46 0 vernes/944 v	+KONSONANT_FORDOBLING
SFX 46 0 wen/944 w	+KONSONANT_FORDOBLING
SFX 46 0 wer/944 w	+KONSONANT_FORDOBLING
SFX 46 0 werne/944 w	+KONSONANT_FORDOBLING
SFX 46 0 wens/944 w	+KONSONANT_FORDOBLING
SFX 46 0 wers/944 w	+KONSONANT_FORDOBLING
SFX 46 0 wernes/944 w	+KONSONANT_FORDOBLING
SFX 46 0 xen/944 x	+KONSONANT_FORDOBLING
SFX 46 0 xer/944 x	+KONSONANT_FORDOBLING
SFX 46 0 xerne/944 x	+KONSONANT_FORDOBLING
SFX 46 0 xens/944 x	+KONSONANT_FORDOBLING
SFX 46 0 xers/944 x	+KONSONANT_FORDOBLING
SFX 46 0 xernes/944 x	+KONSONANT_FORDOBLING
SFX 46 0 zen/944 z	+KONSONANT_FORDOBLING
SFX 46 0 zer/944 z	+KONSONANT_FORDOBLING
SFX 46 0 zerne/944 z	+KONSONANT_FORDOBLING
SFX 46 0 zens/944 z	+KONSONANT_FORDOBLING
SFX 46 0 zers/944 z	+KONSONANT_FORDOBLING
SFX 46 0 zernes/944 z	+KONSONANT_FORDOBLING

#Dobbeltkonsonant NeedAffix
NEEDAFFIX 53
#Proprium
SFX 55 Y 3
SFX 55 0 s [^sxz]	+GENITIV
SFX 55 0 's [QWERTYUIOPÅASDFGHJKLÆØZXCVBNM]	+GENITIV
SFX 55 0 ' [sxz]	+GENITIV
#Genitiv
SFX 70 Y 2
SFX 70 0 s/944 [^sxz]	+GENITIV
SFX 70 0 '/944 [sxz]	+GENITIV
#Substantiv, flertal, med -er
SFX 73 Y 8
SFX 73 0 er/70,944 [^e]	+PLUR_UBEK
SFX 73 0 erne/70,944 [^e]	+PLUR_BEK
SFX 73 0 rne/944 e	+PLUR_BEK
SFX 73 0 rnes/70,944 e	+GENITIV
SFX 73 0 r/70,944 e	+PLUR_UBEK
SFX 73 0 ernes/944 [^e]	+GENITIV
SFX 73 0 ers/944 [^e]	+GENITIV
SFX 73 0 rs/944 e	+GENITIV
#Substantiv, flertal, med -re
SFX 84 Y 4
SFX 84 0 re/70,944 .
SFX 84 0 ne/70,944 .
SFX 84 0 nes/944 .	+GENITIV
SFX 84 0 res .	+GENITIV
#Substantiv, flertal, med -re, stamme -er fjernes
SFX 85 Y 20
SFX 85 er rene/944 [^mt]er	+PLUR_BEK
SFX 85 er renes/944 [^mt]er	+GENITIV
SFX 85 er re/944 [^mt]er	+PLUR_UBEK
SFX 85 er res/944 [^mt]er	+GENITIV
SFX 85 er re/944 [^t]ter	+PLUR_UBEK
SFX 85 er re/944 [^m]mer	+PLUR_UBEK
SFX 85 er rene/944 [^t]ter	+PLUR_BEK
SFX 85 er rene/944 [^m]mer	+PLUR_BEK
SFX 85 er res/944 [^t]ter	+GENITIV
SFX 85 er res/944 [^m]mer	+GENITIV
SFX 85 er renes/944 [^t]ter	+GENITIV
SFX 85 er renes/944 [^m]mer	+GENITIV
SFX 85 ter re/944 tter	+PLUR_UBEK
SFX 85 mer re/944 mmer	+PLUR_UBEK
SFX 85 ter rene/944 tter	+PLUR_BEK
SFX 85 mer rene/944 mmer	+PLUR_BEK
SFX 85 ter res/944 tter	+GENITIV
SFX 85 mer res/944 mmer	+GENITIV
SFX 85 ter renes/944 tter	+GENITIV
SFX 85 mer renes/944 mmer	+GENITIV
#Substantiv, bekendt form fælleskøn med -ren eller -eren
SFX 115 Y 4
SFX 115 er ren/944 er	+BESTEMT_ENTAL
SFX 115 0 en/944 .	+BESTEMT_ENTAL
SFX 115 0 ens/944 .	+GENITIV
SFX 115 er rens/944 er	+GENITIV
#Substantiv, bekendt form intetkøn med -ret eller -eret
SFX 118 Y 4
SFX 118 0 et/944 .	+BESTEMT_ENTAL
SFX 118 er ret/944 er	+BESTEMT_ENTAL
SFX 118 er rets/944 er	+GENITIV
SFX 118 0 ets/944 .	+GENITIV
#Substantiv, konsonantfordobling, fælleskøn, -re i flertal
SFX 130 Y 19
SFX 130 0 z/53,84,7,945 z	+KONSONANT_FORDOBLING
SFX 130 0 x/53,84,7,945 x	+KONSONANT_FORDOBLING
SFX 130 0 w/53,84,7,945 w	+KONSONANT_FORDOBLING
SFX 130 0 v/53,84,7,945 v	+KONSONANT_FORDOBLING
SFX 130 0 t/53,84,7,945 t	+KONSONANT_FORDOBLING
SFX 130 0 s/53,84,7,945 s	+KONSONANT_FORDOBLING
SFX 130 0 r/53,84,7,945 r	+KONSONANT_FORDOBLING
SFX 130 0 q/53,84,7,945 q	+KONSONANT_FORDOBLING
SFX 130 0 n/53,84,7,945 n	+KONSONANT_FORDOBLING
SFX 130 0 l/53,84,7,945 l	+KONSONANT_FORDOBLING
SFX 130 0 j/53,84,7,945 j	+KONSONANT_FORDOBLING
SFX 130 0 h/53,84,7,945 h	+KONSONANT_FORDOBLING
SFX 130 0 g/53,84,7,945 g	+KONSONANT_FORDOBLING
SFX 130 0 p/53,84,7,945 p	+KONSONANT_FORDOBLING
SFX 130 0 c/53,84,7,945 c	+KONSONANT_FORDOBLING
SFX 130 0 f/53,84,7,945 f	+KONSONANT_FORDOBLING
SFX 130 0 d/53,84,7,945 d	+KONSONANT_FORDOBLING
SFX 130 0 b/53,84,7,945 b	+KONSONANT_FORDOBLING
SFX 130 0 k/53,84,7,945 k	+KONSONANT_FORDOBLING
